【裁判字號】    97,易,544
【裁判日期】    970912
【裁判案由】    竊盜
【裁判全文】
臺灣新竹地方法院刑事判決               97年度易字第544號
公  訴  人  臺灣新竹地方法院檢察署檢察官
被      告  丙○○
                    8樓
                    （另案在臺灣新竹監獄執行中）
上列被告因竊盜案件，經檢察官提起公訴（97年度偵字第3646號
），本院依簡式審判程序判決如下：
    主  文
丙○○踰越安全設備竊盜，累犯，處有期徒刑柒月。又踰越安全
設備竊盜，累犯，處有期徒刑柒月。應執行有期徒刑壹年。
    事  實
一、丙○○前曾於民國94年間因違反毒品危害防制條例案件，經
    本院於94年8 月26日以94年度訴字第516 號就施用第一級毒
    品部分判處有期徒刑8 月，就施用第二級毒品部分判處有期
    徒刑4 月，定應執行刑為有期徒刑11月，於94年8 月26日確
    定；又於94年間因犯竊盜罪，經本院於94年7 月15日以94年
    度易字第229 號判處有期徒刑1 年4 月，於94年8 月8 日確
    定；又於94年間因犯侵占罪，經本院於94年8 月24日以94年
    度易字第482 號判處有期徒刑7 月，於94年9 月19日確定。
    嗣上揭三案件自94年8 月8 日起接續執行，於95年12月28日
    假釋出監，於96年12月3 日假釋期滿未經撤銷假釋而視為執
    行完畢，其猶不知悔改。
二、丙○○於97年5 月26日12時許，行經甲○○位在新竹市○○
    街住處前，見甲○○住處與隔鄰工地僅有一窗之隔，竟意圖
    為自己不法之所有，乘無人注意之際，進入該工地後，徒手
    轉開甲○○位於上址之住處鐵窗螺絲後，踰越上開鐵窗而侵
    入甲○○位於上址之住處2 樓，竊得甲○○所有內裝有現金
    新臺幣（下同）500 元之綠色手提包1 只、金項鍊1 條、玉
    珮項鍊1 條、別針1 枚、領帶夾2 枚、金戒指2 只及K 金手
    環2 只等物。得手後正擬離去時，為甲○○發覺而逃逸。丙○○於逃逸過程中，為以其他衣服更替身上所著髒濕衣服，
    另行起意，並意圖為自己不法之所有，於同日13時10分許，
    自位於新竹市○○路203 巷2 之1 號處之「華揚天下」大樓
    樓梯間打開氣窗，從該氣窗爬出後直接攀爬到乙○○位在上
    揭大樓2 樓住處之陽臺，隨即打開位於該陽台之落地窗後，
    踰越該落地窗而侵入乙○○之住處，竊取乙○○所有之運動
    外套1 件，得手後穿於身上。適路人高偉於丙○○自甲○○
    住處逃出時，聽聞甲○○喊叫有賊，復目睹丙○○逃至前揭
    「華揚天下」大樓過程，乃報警說明上情。旋於同日13時30
    分許，為據報趕往上揭「華揚天下」大樓搜捕之員警會同乙○○，在乙○○位於上址之住處閣樓查獲猶在翻動該處物品
    ，正物色財物，擬接續竊取其他財物之已改著竊得之前開運
    動外套之丙○○，並循線查悉上情。
三、案經甲○○訴由新竹市警察局第一分局報請臺灣新竹地方法
    院檢察署檢察官偵查起訴。
    理  由
一、本件被告丙○○所犯刑法第321 條第1 項第2 款之加重竊盜
    罪，非死刑、無期徒刑、最輕本刑為三年以上有期徒刑之罪
    ，被告於本院準備程序進行中，就被訴事實為有罪之陳述，
    經本院認合於刑事訴訟法第273 條之1 第1 項之規定，裁定
    進行簡式審判程序，合先敘明。
二、上開事實迭據被告丙○○坦承不諱，並經告訴人即被害人甲○○於警詢時指訴及被害人乙○○於警詢時陳述失竊情節在
    卷，且經證人高偉於警詢時證述明確，復有警員王俊傑所出
    具之偵查報告1 份、新竹市警察局第一分局北門派出所搜索
    扣押筆錄1 份、扣押物品清單1 份、搜索經過及結果陳報書
    1 份、贓物認領保管單1 份及現場照片7 幀等在卷足稽，足
    認被告之自白核與事實相符而堪採信，本件事證明確，被告
    所為前述犯行堪以認定，應予依法論科。
三、按刑法第321 條第1 項第2 款所謂「安全設備」，指門扇牆
    垣以外，依通常觀念足認防盜之一切設備而言，住宅之窗戶
    具有防閑效果，自應認為係門扇牆垣以外之安全設備。核被
    告丙○○所為，均係犯刑法第321 條第1 項第2 款之加重竊
    盜罪。被告所為上揭二加重竊盜罪，犯意各別，時空非屬密
    接，行為互殊，應分論併罰。又被告前曾於94年間因違反毒
    品危害防制條例案件，經本院於94年8 月26日以94年度訴字
    第516 號就施用第一級毒品部分判處有期徒刑8 月，就施用
    第二級毒品部分判處有期徒刑4 月，定應執行刑為有期徒刑
    11月，於94年8 月26日確定；又於94年間因犯竊盜罪，經本
    院於94年7 月15日以94年度易字第229 號判處有期徒刑1 年
    4 月，於94年8 月8 日確定；又於94年間因犯侵占罪，經本
    院於94年8 月24日以94年度易字第482 號判處有期徒刑7 月
    ，於94年9 月19日確定。嗣上揭三案件自94年8 月8 日起接
    續執行，於95年12月28日假釋出監，於96年12月3 日假釋期
    滿未經撤銷假釋而視為執行完畢等情，有臺灣新竹地方法院
    檢察署刑案資料查註紀錄表及臺灣高等法院被告全國前案紀
    錄表各1 份在卷足參，其於五年以內故意再犯本件有期徒刑
    以上之罪，為累犯，應依刑法第47條第1 項之規定加重其刑
    。爰審酌被告正值青壯年，不循正途謀財，竟思不勞而獲，
    竊取他人所有財物，不尊重他人之財產權，行竊之手段、竊
    得財物之價值、所生危害、犯後坦承犯行態度尚稱良好等一
    切情狀，分別量處如主文所示之刑，並定其應執行刑，以示
    懲儆。
據上論斷，應依刑事訴訟法第273 條之1 第1 項、第299 條第1
項前段，刑法第321 條第1 項第2 款、第47條第1 項、第51條第
5 款，判決如主文。
本案經檢察官何若薇到庭執行職務。
中    華    民    國    97    年    9     月    12    日
                  刑事第一庭    法  官   楊惠芬
以上正本證明與原本無異。
如不服本判決應於收受本判決後10日內向本院提出上訴書狀，上
訴書狀應敘述具體理由。上訴書狀未敘述上訴理由者，應於上訴
期間屆滿後20日內補提理由書狀於本院 (均須按他造當事人之人
數附繕本 )「切勿逕送上級法院」。
中    華    民    國    97    年    9     月    12    日
                                書記官   張懿中
附錄本院論罪科刑法條：
刑法第321 條第1 項：
犯竊盜罪而有左列情形之一者，處六月以上、五年以下有期徒刑
：
  一  於夜間侵入住宅或有人居住之建築物、船艦或隱匿其內而
      犯之者。
  二  毀越門扇、牆垣或其他安全設備而犯之者。
  三  攜帶兇器而犯之者。
  四  結夥三人以上而犯之者。
  五  乘火災、水災或其他災害之際而犯之者。
  六  在車站或埠頭而犯之者。


司法院資訊處製作；財團法人民間司法改革基金會備份。
